【裁判字號】    92,台上,3336
【裁判日期】    920619
【裁判案由】    違反毒品危害防制條例
【裁判全文】
最高法院刑事判決                              九十二年度台上字第三三三六號
    上  訴  人  台灣高等法院台中分院檢察署檢察官
    被      告  甲○○
    選任辯護人  張淑琪律師
右上訴人因被告違反毒品危害防制條例案件，不服台灣高等法院台中分院中華民國九
十年一月九日第二審更審判決（八十九年度上更(一)字第三五一號，起訴案號：台灣台
中地方法院檢察署八十八年度偵字第一五一三二號），提起上訴，本院判決如左：
    主  文
原判決撤銷，發回台灣高等法院台中分院。
    理  由
本件原判決以公訴意旨略以：被告甲○○（施用第二級毒品安非他命部分，業經裁定
送觀察、勒戒）意圖販賣而持有第二級毒品安非他命十包共計三十五公克，於民國八
十八年六月二十二日上午二時三十分許，在台中市○○路二一七巷八十五號旁被告所
駕之車牌號碼Ｅ九｜八八一一號自小客車上為警查獲，並扣得安非他命十包共計三十
五公克、夾鏈袋三包及電子磅秤一台，因認被告涉有毒品危害防制條例第五條第二項
意圖販賣而持有第二級毒品罪嫌云云。經審理結果，認被告意圖販賣而持有第二級毒
品之罪嫌不足，因而維持第一審諭知被告無罪之判決，駁回檢察官在第二審之上訴，
固非無見。
惟查：(一)、被告持有第二級毒品安非他命十包，為警查獲之事實，乃被告所不爭，並
有該等毒品扣案為證，則縱不能證明係被告意圖販賣而持有，然持有第二級毒品，依
毒品危害防制條例第十一條第二項規定，仍有處罰之明文。原判決認被告意圖販賣而
持有第二級毒品罪嫌不足，但對於被告是否應負持有第二級毒品之罪責，並未詳加論
述，自有理由不備之違誤。(二)、原判決雖依被告所辯，認本件扣案之電子磅秤及九包
安非他命均係劉希章於未能清償被告債務而交付被告作為抵償借款之用。然劉希章向
被告借款若干？與扣案之安非他命及電子磅秤價值是否相當？被告同意以毒品抵債之
目的為何？毒品與磅秤同時抵債之原因何在？被告於劉希章將毒品等物抵債後，何以
尚放在其車上達八小時以上，致在半夜裡為警查獲，有無於夜間到處兜售之情形？又
被告尚有夾鏈袋三包被警查獲，此等夾鏈袋三包作何用途？與分裝安非他命意圖販賣
有無關連？凡此事項均未完全明瞭，為發現真實，非無深入調查之必要，原審未詳細
調查，遽為無罪之判決，亦有調查未盡之違誤。檢察官上訴意旨執以指摘原判決不當
，非無理由，應認仍有撤銷發回更審之原因。
據上論結，應依刑事訴訟法第三百九十七條、第四百零一條，判決如主文。
中      華      民      國    九十二    年      六      月     十九     日
                              最高法院刑事第八庭
                                  審判長法官  莊  登  照
                                        法官  洪  明  輝
                                        法官  黃  一  鑫
                                        法官  魏  新  和
                                        法官  林  秀  夫
      右正本證明與原本無異
                                              書  記  官
中      華      民      國    九十二    年      六      月    二十六    日
                                                                        ｖ


司法院資訊處製作；財團法人民間司法改革基金會備份。
